【裁判字號】    97,審抗,417
【裁判日期】    980227
【裁判案由】    停止執行
【裁判全文】
臺灣高雄地方法院民事裁定             97年度審抗字第417號
抗  告  人  甲○○
相  對  人  朱思翰即思翰企業行
上列當事人間停止執行事件，抗告人對於本院民國97年11月6 日
本院鳳山簡易庭97年鳳簡聲字第60號裁定提起抗告，本院裁定如
下：
    主    文
原裁定廢棄。
相對人之聲請駁回。
抗告程序費用新台幣壹仟元由相對人負擔。
    理    由
一、抗告意旨略以：本件系爭債務人之合併拍賣之不動產，若因
    停止執行，則抗告人所可能受損害之金額應以全部合併拍賣
    之不動產之特別拍賣之最低價額計新台幣（下同）45,600,
    000 元作為擔保金額始為恰當，原裁定據以相對人所稱其所
    有之未辦保存登記建物而核定擔保金額顯然有誤，況相對人
    所提出之高雄地方法院94年度雄簡字第7858號第三人異議之
    訴顯無理由，為此提起抗告，求為廢棄原裁定等語。
二、按有回復原狀之聲請，或提起再審或異議之訴，或對於和解
    為繼續審判之請求，或提起宣告調解無效之訴、撤銷調解之
    訴，或對於許可強制執行之裁定提起抗告時，法院因必要情
    形或依聲請定相當並確實之擔保，得為停止強制執行之裁定
    ，強制執行法第18條第2 項定有明文。又按法院依強制執行
    法第18條第2 項定擔保金額，而為准許停止強制執行之裁定
    者，該項擔保係備供債權人因停止執行所受損害之賠償，其
    數額應依標的物停止執行後，債權人未能即時受償或利用該
    標的所受之損害額，或因另供擔保強制執行所受之損害額定
    之，非以標的物之價值或其債權額為依據（最高法院86年度
    台抗字第442 號裁定、91年度台抗字第113 號裁定參照）。
三、本件相對人聲請意旨略以：本院91年度執字第48556 號執行
    事件就坐落高雄縣大寮鄉○○段潮洲寮小段6568-3、6568-4
    地號土地上之門牌號碼高雄縣大寮鄉○○路37號未保存登記
    之鋼骨鐵皮建物第一樓層（面積12平方公尺），係其於多年
    前使用債務人憲達企業股份有限公司之廠區時，為自己營業
    所需自行出資興建，作為自己生產營業之工作場所使用，詎
    遭本院於上開強制執行事件中誤為查封執行，其已向本院提
    起第三人異議之訴，爰聲請就系爭建物所為之強制執行程序
    應予停止等語。
四、經查：1.原審就相對人主張上情，雖據其提出建物登記謄本
    及本院強制執行拍賣公告為證，而該第三人異議之訴事件，
    原由本院以96年度鳳簡字第1613號第三人異議之訴事件（系
    爭第三人異議之訴）受理在案，然相對人於業已撤回上開系
    爭第三人異議之訴，亦經本院調取執行卷宗核閱，有本院民
    事執行處98年1 月14日電話紀錄查詢表在卷可憑。揆諸前揭
    規定，相對人據以請求停止系爭建物之強制執行程序，已不
    符前揭強制執行法第18條停止執行之要件。2.又原審審酌聲
    請人僅就上揭未保存登記之鋼骨鐵皮建物第一樓層（面積12
    平方公尺）爭執其所有權，但該建物共有二層，該第二樓層
    不能獨立於第一樓層而單獨存在，以本件第三人異議之訴勢
    必阻礙系爭整體建物之投標意願及金額，故酌定擔保金時雖
    非僅限於系爭建物之第一樓層部分，而應以全部建物之價值
    為據即拍賣公告所示之新台幣（下同）5,600,000 元，然忽
    略系爭執行事件合併拍賣之事實。原審定之擔保金自有不當
    惟相對人既已撤回其第三人異議之訴，則已不符強制執行法
    第18條停止執行之要件。從而，相對人於原審之停止執行之
    聲請，洵屬無據，應予駁回，原裁定予以准許，容有未洽，
    抗告人指摘原裁定不當，仍有理由，爰由本院將原裁定廢棄
    ，並改諭知如主文所示。
中    華    民    國    98    年    2     月    27    日
                  民事第二庭審判長  法  官  陳嘉惠
                                    法  官  柯彩燕
                                    法  官  秦慧君
以上正本證明與原本無異。
如不服本裁定應於送達後10日內向本院提出再抗告狀，並繳納再
抗告費新台幣1000元。再為抗告應以適用法規顯有錯誤為理由，
並經本院之許可，該許可以原裁定所涉及之法律見解具有原則上
重要性者為限。
中    華    民    國    98    年    2     月    27    日
                                    書記官   陳美月


司法院資訊處製作；財團法人民間司法改革基金會備份。
